Minutes et répertoires du notaire Félix François Georges BERTRAND, 6 août 1880 - 26 juin 1902 (étude VIII)
Archives nationales (France)
- Minutes de Félix François Georges BERTRAND, 6 août 1880 - 26 juin 1902; MC/ET/VIII/1834 - MC/ET/VIII/2060
  - Minutes. 1881, novembre - décembre, novembre - décembre 1881; MC/ET/VIII/1845
    - Nantissement par Virginie Désirée Boivin, veuve Jules René Lion demeurant au 24 rue Marie-Antoinette, au profit de Claude Viallard, négociant demeurant au 87 boulevard Sébastopol., 28 novembre 1881 - 8 mai 1897; MC/ET/VIII/1845
      À la suite: quittance, 8 mai 1897.
      négociant; quittance; Boivin, Virginie Désirée; Lion, Jules René; Marie-Antoinette (rue); Sébastopol (boulevard de); Viallard, Claude
    - Décharge par les époux Henri Charles Antoine Alexandre Victor Amédée Déron, préfet du Cantal demeurant à Aurillac, et Marie Virginie Rodrigues demeurant au 42 rue Galilée, à Victor Alexandre Sauvage, clerc de notaire, 24 rue Saint-Marc, et Armand Brière, même profession et adresse., 28 novembre 1881; MC/ET/VIII/1845
      préfet; clerc de notaire; décharge; Déron, Henri Charles Antoine Alexandre Victor Amédée; Rodrigues, Marie Virginie; Aurillac (Cantal); Galilée (rue); Saint-Marc (rue); Sauvage, Victor Alexandre; Brière, Armand
    - Statuts de la société "Compagnie d'importation de produits alimentaires"., 28 novembre 1881 - 30 janvier 1882; MC/ET/VIII/1845
      À la suite: déclaration de souscription et de versement, 30 novembre 1881; dépôt des assemblées générales constitutives, 26 décembre 1881; dépôt de pièces de publication, 30 janvier 1882.
      statuts; déclaration; dépôt de pièces; publication officielle
    - Mainlevée par le Crédit mobilier à la Compagnie Immobilière pour une maison située 254 boulevard Voltaire, adjugée à Louis Sulpice Billard, épicier demeurant au 23 rue des Partants., 28 novembre 1881; MC/ET/VIII/1845
      mainlevée; Crédit mobilier; Compagnie Immobilière; Voltaire (boulevard); Billard, Louis Sulpice; Partants (rue des)
    - Présentation de compte de tutelle par Paul Alphonse Rivet, propriétaire demeurant au 255 boulevard Voltaire, à son fils, Ferdinand Magloire Emile Rivet, bijoutier demeurant à la même adresse., 29 novembre - 10 décembre 1881; MC/ET/VIII/1845
      À la suite: apurement, 10 décembre 1881.
      orfèvre; compte de tutelle; Rivet, Paul Alphonse; Voltaire (boulevard); Rivet, Ferdinand Magloire Emile
    - Mainlevée par le Crédit mobilier à la Compagnie Immobilière pour une maison située à Marseille, 10 rue de la République, adjugée à Marie Louise Anaïs Arnand, mineure, Marseille., 29 novembre 1881; MC/ET/VIII/1845
      mainlevée; Crédit mobilier; Compagnie Immobilière; Marseille (Bouches-du-Rhône); Arnand, Marie Louise Anaïs
    - Vente par les frères Charles Gustave et Ernest Louis Davoust, propriétaires demeurant à Asnières-sur-Seine, à Lewis Alexandre Simpson, ingénieur demeurant à Colombes, section de Bois de Colombes., 29 novembre 1881; MC/ET/VIII/1845
      acte de vente; quittance; Davoust, Charles Gustave; Davoust, Ernest Louis; Asnières-sur-Seine (Hauts-de-Seine); Simpson, Lewis Alexandre; ingénieur; Bois-Colombes (Hauts-de-Seine)
    - Vente par la Société civile Pereire à Achille Auguste Le Tellier, architecte demeurant au 85 boulevard Berthier, actuellement 8 rue du Débarcadère., 29 novembre 1881 - 10 mai 1883; MC/ET/VIII/1845
      À la suite: mainlevée, 10 mai 1883.
      acte de vente; mainlevée; Le Tellier, Achille Auguste; architecte; Berthier (boulevard); Débarcadère (rue du)
    - Vente par les époux Emile Steffen, propriétaire demeurant à Asnières à Léon Saléta, avocat demeurant à Asnières., 1er décembre 1881; MC/ET/VIII/1845
      avocat; acte de vente; Steffen, Emile; Saléta, Léon; Asnières-sur-Seine (Hauts-de-Seine)
    - Notoriété concernant Edmond Gabriel Salomon Maas, en son vivant directeur de "L'Union"., 2 décembre 1881; MC/ET/VIII/1845
      notoriété; Maas, Edmond Gabriel Salomon
    - Bail par les époux Léon Jean-Baptiste Cosson, négociant demeurant au 69 rue Saint-Lazare, à Joachim Boxhom, négociant demeurant au 43 rue Le Peletier., 3 décembre 1881; MC/ET/VIII/1845
      négociant; bail; Cosson, Léon Jean-Baptiste; Saint-Lazare (rue); Le-Peletier (rue); Boxhom, Joachim
    - Procuration par Coralie Thiéry, veuve de Joseph de Taverne, rentière demeurant au 30 rue de Clichy, à Philippe Adolphe Tollin, agent de change demeurant au 4 rue Halévy., 3 décembre 1881; MC/ET/VIII/1845
      agent de change; procuration; Thiéry, Coralie; Taverne, Joseph de; Clichy (rue de); Halévy (rue); Tollin, Philippe Adolphe
    - Dépôt de pièces concernant la succession de Jean Pierre François Gressez demeurant à Aigremont, canton de Saint-Germain-en-Laye., 3 décembre 1881; MC/ET/VIII/1845
      dépôt de pièces; partage; Gressez, Jean Pierre François; Saint-Germain-en-Laye (Yvelines); Aigremont (Yvelines)
    - Mainlevée par le Crédit mobilier à la Compagnie Immobilière., 5 décembre 1881; MC/ET/VIII/1845
    - Procuration par Henri Chenel, employé au Jardin des Plantes demeurant à Montreuil-sous-Bois (auj. Montreuil), à Clément Guiot, receveur de rentes demeurant au 12 rue Notre-Dame-de-Nazareth., 5 décembre 1881; MC/ET/VIII/1845
      procuration; Chenel, Henri; Jardin des plantes; Montreuil (Seine-Saint-Denis); Guiot, Clément; Notre-Dame-de-Nazareth (rue)
    - Mainlevée par le Crédit mobilier à la Compagnie Immobilière., 5 décembre 1881; MC/ET/VIII/1845
    - Quittance par les héritiers de Marie François Régis Théodoric Antonin comte de Gouy d'Arsy à Alphonse Thévenin, avocat à la cour d'appel de Paris demeurant au 58 rue des Mathurins., 6 décembre 1881; MC/ET/VIII/1845
      avocat; quittance; Gouy d'Arsy, Marie François Régis Théodoric Antonin de; Mathurins (rue des); Thévenin, Alphonse
    - Mainlevée par le Crédit mobilier à la Compagnie Immobilière d'une maison située à Marseille, adjugée à Philippe Marguerite Nel, entrepreneur de plomberie demeurant à Marseille., 6 décembre 1881; MC/ET/VIII/1845
      mainlevée; Crédit mobilier; Compagnie Immobilière; Nel, Philippe Marguerite; chef d'entreprise; Marseille (Bouches-du-Rhône)
    - Notoriété après le décès de Georges Théophile Gustave Darche, joaillier demeurant au 5 boulevard des Capucines., 6 décembre 1881; MC/ET/VIII/1845
      notoriété; Darche, Georges Théophile Gustave; Capucines (boulevard des); orfèvre
    - Quittance par Charles Gustave Davoust, propriétaire demeurant à Asnières, à Victorine Elisabeth Dailly, veuve Guillaume François Dumesnil et ses enfants, Louis Julien Dumesnil, matelassier et Jules Joseph Dumesnil, serrurier, et obligation par ces derniers à Charles Gustave Davoust., 7 décembre 1881; MC/ET/VIII/1845
      serrurier; quittance; obligation; Davoust, Charles Gustave; Dailly, Victorine Elisabeth; Dumesnil, Guillaume François; Dumesnil, Louis Julien; Dumesnil, Jules Joseph; Asnières-sur-Seine (Hauts-de-Seine)
    - Donation par Louis Clément Vauvillier, marchand de vins demeurant au 202 rue du Faubourg-Saint-Martin, à son épouse Adèle Pierson., 7 décembre 1881; MC/ET/VIII/1845
      commerçant; donation; Vauvillier, Louis Clément; Faubourg-Saint-Martin (rue du); Pierson, Adèle
    - Donation par Adèle Pierson, à son époux Louis Clément Vauvillier, marchand de vins demeurant au 202 rue du Faubourg-Saint-Martin., 7 décembre 1881; MC/ET/VIII/1845
    - Mainlevée par le Crédit mobilier à la Compagnie Immobilière d'une maison située 3 place Voltaire, adjugée à Pierre Ernest Letacy, négociant demeurant au 149 boulevard Sérurier., 10 décembre 1881; MC/ET/VIII/1845
      négociant; mainlevée; Crédit mobilier; Compagnie Immobilière; Voltaire (place); Sérurier (boulevard); Letacy, Pierre Ernest
    - Procuration par Bernard Edouard Bonneville, négociant demeurant à Bangkok, royaume de Siam (auj. Thailande), en ce moment, rue de Bergère, à Léonce Bloch, administrateur de la Banque Transatlantique demeurant au 32 rue de Trévise., 11 décembre 1881; MC/ET/VIII/1845
      négociant; procuration; Bonneville, Bernard Edouard; Bloch, Léonce; Bergère (rue); Trévise (rue de); Thaïlande
    - Dépôt de notoriété Joséfa [Joséphine, Joséfine] Rottenhofer, veuve Maulick, limonadière, Vienne., 12 décembre 1881; MC/ET/VIII/1845
      restaurateur; dépôt de pièces; notoriété; Rottenhofer, Joséfa; Rottenhofer, Joséphine; Autriche; Rottenhofer, Joséfine
    - Liquidation de la société d'acquêts Anne Célestine Aubert, rentière demeurant à Saint-Maur-des-Fossés, veuve de Charles Désiré Sergent, et de la succession de Sergent., 12 décembre 1881; MC/ET/VIII/1845
      liquidation; partage; contrat de mariage; Aubert, Anne Célestine; Sergent, Charles Désiré; Saint-Maur-des-Fossés (Val-de-Marne)
    - Notoriété après le décès de Jean-Baptiste Michel Gouin, rentier, 16 rue de Bassano., 14 décembre 1881; MC/ET/VIII/1845
      notoriété; Gouin, Jean-Baptiste Michel; Bassano (rue de)
    - Décharge par Jules Martin Feuillet, rentier demeurant à Melun, et Marie Caroline Feuillet demeurant au 16 cité Malesherbes, à la succession de leur oncle, Auguste Pierre Dubrunfaut, chimiste, 65 rue des Meuniers., 15 décembre 1881; MC/ET/VIII/1845
      décharge; partage; Feuillet, Jules Martin; Feuillet, Marie Caroline; Melun (Seine-et-Marne); Malesherbes (cité); Dubrunfaut, Auguste Pierre; Meuniers (rue des)
    - Bail par les époux Jean Charles Auguste Dupuis, propriétaire demeurant au 21 rue Poulet, aux époux Pierre Jean Raynal, marchand de charbons de bois demeurant au 25 boulevard Richard Lenoir., 15 décembre 1881; MC/ET/VIII/1845
      bail; Dupuis, Jean Charles Auguste; Poulet (rue); Raynal, Pierre Jean; Richard-Lenoir (boulevard); commerçant
    - Délivrance et décharge de legs par les héritiers de Auguste Pierre Dubrunfaut, chimiste, 65 rue des Meuniers., 15 décembre 1881; MC/ET/VIII/1845
      décharge; partage; Dubrunfaut, Auguste Pierre; Meuniers (rue des); délivrance de legs
    - Mainlevée par le Crédit mobilier à la Compagnie Immobilière., 15 décembre 1881; MC/ET/VIII/1845
    - Dépôt d'extrait de délibérations du Crédit mobilier., 15 décembre 1881; MC/ET/VIII/1845
      Crédit mobilier; dépôt de pièces; délibération
    - Notoriété après le décès de Lucie Clémentine Humbert, épouse de Joseph Eleuther Edouard Davoust, Nanterre., 18 décembre 1881; MC/ET/VIII/1845
      notoriété; Davoust, Joseph Eleuther Edouard; Nanterre (Hauts-de-Seine); Humbert, Lucie Clémentine
    - Procuration par Louis Ernest Ladurée, propriétaire demeurant au 21 avenue de l'Opéra, à Gustave Auguste Léon Beauboeuf, directeur du "Chantier Forain" demeurant à Pantin., 19 décembre 1881; MC/ET/VIII/1845
      procuration; Ladurée, Louis Ernest; Opéra (avenue de l'); Beauboeuf, Gustave Auguste Léon; Pantin (Seine-Saint-Denis)
    - Bail par Alfred Hubert Ludovic Fremontiel, juge suppléant au tribunal civil de Guéret, à Emile Alexandre Brisse, négociant demeurant au 69 rue de la Verrerie, et Louis Auguste Ernault, négociant demeurant au 1 boulevard Magenta., 19 décembre 1881; MC/ET/VIII/1845
      juge; négociant; bail; Fremontiel, Alfred Hubert Ludovic; Brisse, Emile Alexandre; Guéret (Creuse); Verrerie (rue de la); Ernault, Louis Auguste; Magenta (boulevard de)
    - Mainlevée par la Société civile Pereire, au profit de Marie Chassang et Jean Pierre Marcel Briguiboul., 19 décembre 1881; MC/ET/VIII/1845
      mainlevée; Chassang, Marie; Briguiboul, Jean Pierre Marcel
    - Bail par Marie Benoite Peret, veuve Eugène Marie Laveissière, et Pierre Eugène Guillaume Laveissière, peaussier, à Joseph Firmin Morel, entrepreneur de déménagement demeurant au 127 avenue de Clichy., 19 décembre 1881; MC/ET/VIII/1845
      chef d'entreprise; tanneur; bail; Peret, Marie Benoite; Laveissière, Pierre Eugène Guillaume; Morel, Joseph Firmin; Clichy (avenue de); Laveissière, Eugène Marie
    - Prêt conditionnel par le Crédit foncier aux époux Marie Auguste Flameng, artiste peintre demeurant au 71 et maintenant 47 rue Ampère., 19 décembre - 31 décembre 1881; MC/ET/VIII/1845
      À la suite: réalisation, 31 décembre 1881.
      Crédit foncier de France; Flameng, Marie Auguste; Ampère (rue); artiste; peintre
    - Dépôt de délibérations de la Banque Transatlantique., 20 décembre 1881; MC/ET/VIII/1845
    - Bail par Augustine Jeanne Baricaud, veuve Pierre Simon Jules Verrier demeurant au 8 rue de la Nation, et ses enfants, à Marie Louise Thomas, veuve Charles Auguste Lauer, tenant brasserie demeurant au 8 rue de la Nation., 20 décembre 1881 - 18 juillet 1895; MC/ET/VIII/1845
      À la suite: prorogation, 12 mars 1892; résiliation partielle de bail, 18 juillet 1895.
      bail; renonciation; Baricaud, Augustine Jeanne; Verrier, Pierre Simon Jules; Thomas, Marie Louise; Lauer, Charles Auguste; Nation (rue de la)
    - Procuration par Flore Nancy Wood, à son mari Gaspard Auguste Baumann, rentier demeurant au 48 rue des Francs-Bourgeois., 20 décembre 1881; MC/ET/VIII/1845
      procuration; Wood, Flore Nancy; Francs-Bourgeois (rue des); Baumann, Gaspard Auguste
    - Procuration par la Compagnie générale transatlantique à Michel Andrade, ingénieur de la marine demeurant à Saint-Nazaire., 21 décembre 1881; MC/ET/VIII/1845
      ingénieur; Andrade, Michel; Saint-Nazaire (Loire-Atlantique); procuration
    - Mainlevée par le Crédit mobilier à la Compagnie Immobilière, d'un terrain à Marseille, vendu à la Compagnie des chemins de fer de Paris à Lyon et à la Méditerranée., 21 décembre 1881; MC/ET/VIII/1845
      mainlevée; Crédit mobilier; Compagnie Immobilière; Marseille (Bouches-du-Rhône)
    - Dépôt de notoriété rectificative concernant Catterina Luigia Fossati, veuve Antonio Pastori, propriétaire demeurant à Vérone., 21 décembre 1881; MC/ET/VIII/1845
      dépôt de pièces; notoriété; Fossati, Catterina Luigia; Vérone (Italie); Pastori, Antonio
    - Procès-verbal d'ouverture de liquidation de reprises de Renée Marie Ballard, épouse de Jean Fortain, entrepreneur de café-concert demeurant au 78 avenue de la Grande-Armée, puis 26 rue Chapon, actuellement 37 rue Greneta., 22 décembre 1881 - 17 juin 1882; MC/ET/VIII/1845
      À la suite: procès-verbal de liquidation des reprises de Fortain, 17 juin 1882.
      procès-verbal; liquidation; Ballard, Renée Marie; Grande-Armée (avenue de la); Chapon (rue); Greneta (rue); Fortain, Jean; chef d'entreprise
    - Procès-verbal d'ouverture de liquidation de reprises de Marie Pauline Rassineux, épouse judicieusement séparée de biens de Arsène Marie Pierre Piquet demeurant au 10 rue de la Sorbonne., 23 décembre 1881 - 23 juin 1882; MC/ET/VIII/1845
      À la suite: procès-verbal de liquidation des reprises de Piquet, 23 juin 1882.
      procès-verbal; liquidation; Rassineux, Marie Pauline; Sorbonne (rue de la); Piquet, Arsène Marie Pierre
    - Procuration par Marie Jacques François Henri Corliet de Coursac, étudiant en droit demeurant à Aisey-par-Corre (Haute-Saône), actuellement hôtel de France, rue de Beaune à Pierre Alexis Bachelaud, propriétaire demeurant au 34 rue Saint-Séverin., 23 décembre 1881; MC/ET/VIII/1845
      étudiant; procuration; Corliet de Coursac, Marie Jacques François Henri; Beaune (rue de); France (hôtel de); Bachelaud, Pierre Alexis; Saint-Séverin (rue)
    - Quittance par la société anonyme des "Forges de Liverdun" à Mayer Dupont, maître des forges, Nancy, et Alphonse Fould, maître des forges demeurant à Nancy., 24 décembre 1881; MC/ET/VIII/1845
      forgeron; quittance; Dupont, Mayer; Nancy (Meurthe-et-Moselle); Fould, Alphonse
    - Procuration par Fernand Raoul Duval, ingénieur civil demeurant au 53 rue François-Premier, à Jules Alphonse Desperies de Bathélemy, caissier demeurant au 13 avenue Malakoff., 24 décembre 1881; MC/ET/VIII/1845
      ingénieur; procuration; Duval, Fernand Raoul; Malakoff (rue); François-Ier (rue); Desperies de Bathélemy, Jules Alphonse
    - Notoriété après le décès de Marie Louise Dieudonné, veuve Jacques Alexis Sirot, 3 rue Rouget-de-l'Isle., 24 décembre 1881; MC/ET/VIII/1845
      notoriété; Dieudonné, Marie Louise; Rouget-de-l'Isle (rue); Sirot, Jacques Alexis
    - Dépôt de procuration par Jean Rousset, papetier demeurant à San Francisco, à Jean Henri Lenbaz, employé demeurant au 12 place de la Bourse., 24 décembre 1881; MC/ET/VIII/1845
      papetier; dépôt de pièces; procuration; Rousset, Jean; Bourse (place de la); Lenbaz, Jean Henri; Etats-Unis; Californie (Etats-Unis)
    - Notoriété après le décès de Jean-Baptiste Ducos, docteur en médecine, 3 rue du Pont-Neuf., 27 décembre 1881; MC/ET/VIII/1845
      notoriété; Ducos, Jean-Baptiste; docteur d'université; Pont-Neuf (rue du)
    - Procuration par Compagnie Immobilière, à Léon Saleta, avocat demeurant à Asnières., 27 décembre 1881; MC/ET/VIII/1845
      procuration; Saleta, Léon; avocat; Asnières-sur-Seine (Hauts-de-Seine); Compagnie Immobilière
    - Cahier d'enchères à la requête de Emma Hortense Marie de Terwangne, épouse de Xavier Philippe Jean de Pret Roose de Calesberg demeurant à Anvers, actuellement à l'hôtel de Hollande, rue de la Paix., 27 décembre 1881 - 8 mai 1882; MC/ET/VIII/1845
      À la suite: adjudication au profit de Simon Roussel, 24 janvier 1882; ratification par M. de Pret, 8 mai 1882.
      cahier d'enchères; ratification; Terwangne, Emma Hortense Marie de; Pret Roose de Calesberg, Xavier Philippe Jean de; Anvers (Belgique); Paix (rue de la); Hollande (hôtel de); Roussel, Simon
    - Cession de droits successifs par les héritiers de Julie Matigny, rentière demeurant au 19 boulevard Diderot, à Marie Matigny, veuve Alfred Alexandre Libert, marchande de vins demeurant à la même adresse., 28 décembre 1881; MC/ET/VIII/1845
      commerçant; cession; Matigny, Julie; Matigny, Marie; Diderot (boulevard); Libert, Alfred Alexandre
    - Rétablissement de société d'acquêts entre Charles Marie Thibaut, marquis de Broc, propriétaire demeurant au 10 rue Royale, et Berthe Charlotte Héléna Rachel Zélie Worms de Romilly, son épouse demeurant au 22 rue Bergère., 29 décembre 1881 - 13 février 1882; MC/ET/VIII/1845
      À la suite: Dépôt de pièces de publication, 13 février 1882.
      dépôt de pièces; publication officielle; Thibaut de Broc, Charles Marie; Worms de Romilly, Berthe Charlotte Héléna Rachel Zélie; Royale (rue); Bergère (rue); Broc, Charles Marie Thibaut de
    - Procuration par la Banque Transatlantique à Octave Louis Guy, directeur de l'agence établie au Havre., 29 décembre 1881; MC/ET/VIII/1845
      procuration; Guy, Octave Louis; Le Havre (Seine-Maritime)
    - Procuration par Eugène Ortolan, docteur en droit, consul général de France à Melbourne (Australie), 3 rue Soufflot, à sa soeur, Elzéarine Ortolan, veuve Edouard Louis Joseph Bonnier demeurant au 14 rue de Tournon., 30 décembre 1881; MC/ET/VIII/1845
      docteur d'université; procuration; Ortolan, Eugène; Ortolan, Elzéarine; Soufflot (rue); Australie; Bonnier, Edouard Louis Joseph; Tournon (rue de)
    - Procuration par Eugène Ortolan, docteur en droit, consul général de France à Melbourne (Australie), 3 rue Soufflot, à Raymond Dosseur, banquier demeurant au 5 rue de Lille., 30 décembre 1881; MC/ET/VIII/1845
      docteur d'université; procuration; Ortolan, Eugène; Soufflot (rue); Australie; Dosseur, Raymond; banquier; Lille (rue de)
    - Bail par la Compagnie des chemins de fer du Midi et du Canal latéral à la Garonne, à Henriette Elisabeth Petit, épouse Jean Godefroy Dyne demeurant au 52 bis boulevard Haussmann., 30 décembre 1881; MC/ET/VIII/1845
      bail; Petit, Henriette Elisabeth; Haussmann (boulevard); Dyne, Jean Godefroy
    - Donation par Georges Guillaume Auguste Brölemann, propriétaire demeurant au 166 boulevard Haussmann, à Marguerite Gabrielle Brölemann, épouse Paul Amédée Gervais de Rouville, sa fille, même adresse, et acceptation d'emploi., 31 décembre 1881; MC/ET/VIII/1845
      donation; Brölemann, Georges Guillaume Auguste; Brölemann, Marguerite Gabrielle; Haussmann (boulevard); Rouville, Paul Amédée Gervais de
  - Minutes. 1882, janvier, janvier 1882; MC/ET/VIII/1846
    - Contrat de mariage entre Maurice Hahn, marchand de diamants, demeurant au 3 rue Milton, et Rachel Valentine Hecht, sans profession, demeurant au 9 rue de Traktir chez ses père et mère., 3 janvier - 8 mars 1882; MC/ET/VIII/1846
      À la suite: dépôt de pièces de publication, 8 mars 1882.
      Date de création de la notice: 2015 (N. Jourdain)
      commerçant; contrat de mariage; Hahn, Maurice; Milton (rue); Traktir (rue de); Hecht, Rachel Valentine
    - Constatation d'emploi concernant Angélique Juiliot, épouse Godefroy Ernest Geoffre dit Lanxade, négociant, demeurant au 110 boulevard Malesherbes., 3 janvier 1882 - 21 novembre 1889; MC/ET/VIII/1846
      À la suite: constatation d'emploi, 21 novembre 1889.
      négociant; Juiliot, Angélique; Geoffre dit Lanxade, Godefroy Ernest; Geoffre dit Lanxade, Angélique; Malesherbes (boulevard); accord de travail
    - Bail avec promesse de vente par la Société Parisienne de Stéarinerie, société à responsabilité limitée en liquidation dont le siège est au 43 rue Joubert, à Maxime Furcy Michelet demeurant 6 rue Barbette, et à la société des Engrais chimiques de la Villette et Guano dissous, société anonyme dont le siège est au 6 rue de Thionville., 4 janvier 1882; MC/ET/VIII/1846
      bail; promesse; acte de vente; Michelet, Maxime Furcy; Joubert (rue); Thionville (rue de); Barbette (rue)
    - Mainlevée par le Crédit mobilier à la Compagnie Immobilière., 4 janvier 1882; MC/ET/VIII/1846
    - Vente par les époux Ambroise Monnot demeurant à Saint-Bris (auj. Saint-Bris-le-Vineux), canton d'Auxerre, à François Bertrand, entrepreneur, demeurant au 135 rue de Clignancourt., 5 janvier 1882; MC/ET/VIII/1846
      acte de vente; Monnot, Ambroise; Bertrand, François; Auxerre (Yonne); Saint-Bris-le-Vineux (Yonne); Clignancourt (rue de); chef d'entreprise
    - Déclaration de command par Edmond Alban Chaix, imprimeur-éditeur, demeurant au 20 rue bergère, au profit de la société "J. J. Laveissière et fils" dont le siège est au 58 rue de la Verrerie., 6 janvier 1882 - 15 septembre 1887; MC/ET/VIII/1846
      À la suite: quittance, 8 mai 1882; quittance pour solde, 15 septembre 1887.
      imprimeur; éditeur; déclaration; quittance; Chaix, Edmond Alban; Bergère (rue); Verrerie (rue de la)
    - Dépôt de procuration par Bernard Edouard Bonneville, négociant, Bangkok, royaume de Siam (auj. Thailande), à Léonce Bloch, négociant, administrateur délégué de la Banque Transatlantique, demeurant au 32 rue de de Trévise, et révocation des pouvoirs donnés à messieurs Eugène Benjamin Lebeuf, Alphonse Aldophe Marchand, Maurice Franck et Louis Auguste Delorme., 7 janvier 1882; MC/ET/VIII/1846
      négociant; administrateur de société; dépôt de pièces; procuration; renonciation; Bloch, Léonce; Bonneville, Bernard Edouard; Franck, Maurice; Lebeuf, Eugène Benjamin; Marchand, Alphonse Aldophe; Trévise (rue de); Thaïlande; Delorme, Louis Auguste
    - Procuration par la Banque Transatlantique, société anonyme dont le siège est au 27 boulevard Haussmann, à Adrien Daguzan, directeur de l'agence à Saint-Nazaire, demeurant en ladite ville., 7 janvier 1882; MC/ET/VIII/1846
      procuration; Haussmann (boulevard); Daguzan, Adrien; Saint-Nazaire (Loire-Atlantique)
    - Réquisition d'acte respectueux François Honoré Petitjean, employé de commerce, demeurant au 7 rue Marcadet., 12 janvier - 31 mars 1882; MC/ET/VIII/1846
      À la suite: notification, 17 janvier 1882; réquisition d'un second acte respectueux, 18 février 1882; notification, 25 février 1882; nouvelle réquisition, 27 mars 1882; notification, 31 mars 1882.
      Petitjean, François Honoré; employé de commerce; Marcadet (rue)
    - Bail par les époux Alphonse Saint Aubin Ferdinand Chenu demeurant au 25 avenue Bosquet, rentier, et autres, aux époux Antoine Chapotot demeurant 22 rue Saint-Lazare, marchand de vins., 13 janvier 1882; MC/ET/VIII/1846
      commerçant; bail; Chapotot, Antoine; Bosquet (avenue); Saint-Lazare (rue); Chenu, Alphonse Saint Aubin Ferdinand